【裁判字號】    90,交上易,84
【裁判日期】    891230
【裁判案由】    過失傷害
【裁判全文】
臺灣高等法院刑事判決                              九十年度交上易字第八四號
    上  訴  人  台灣士林地方法院檢察署檢察官
    上  訴  人
    即  被  告  甲○○
右上訴人，因被告過失傷害案件，不服臺灣士林地方法院八十九年度交易字第一三七
，中華民國八十九年十二月三十日第一審判決（起訴案號：臺灣士林地方法院檢察署
八十九年度偵字第二八四一號）提起上訴，本院判決如左：
    主      文
上訴駁回。
    事實及理由
一、本案經本院審理結果，第一審認被告甲○○犯刑法第二百八十四條第一項前段之
    過失傷害罪，判處拘役肆拾日，並諭知易科罰金折算之標準為三百元折算一日，
    認事用法及量刑均無不當，應予維持，並引用第一審判決書記載之事實、證據及
    理由。
二、檢察官上訴意旨略以：本件車禍之肇事原因應係被告未靠右行駛，欲違規左轉入
    單行道，復未注意車前狀況減速慢行所導致，與告訴人無關，乃原審判決卻認定
    告訴人與有過失，似非適法。另告訴人因本件車禍受有右腳姆趾截肢，第二、三
    、四趾骨折，經治療後，已確定喪失屈曲功能，有診斷證明書附卷可證，該「喪
    失屈曲功能」是否即為「於身體或健康有重大不治或難治之傷害」應詳為查證，
    以判斷告訴人是否受有重傷，而原審判決率以不能證明確屬終身不治或難治之程
    度，即認非屬刑法第十四條第四項之重傷，亦有可議。再本件被告雖於事發時即
    向警方報案，惟自始至終均未自承其犯罪，反一再指稱係告訴人違規撞及其自小
    客車肇事，其並無犯罪行為等語云云，被告所為顯與刑法所稱「自首」之要件不
    符，乃原審判決認定被告為自首，予以減輕其刑，尚有未洽等語，指摘原判決不
    當。被告上訴意旨略以：其駕車並無過失，此觀台北市車輛事故鑑定委員會鑑定
    結果自明，原判決認被告有過失，自非適法云云，指摘原判決不當。
三、按車輛行至無號誌之交岔路口，如同為直行車或轉彎車者，左方車應暫停讓直行
    車先行，道路交通安全規則第一百零二條第一項第二款有明文規定，本件行車符
    合前開規定情形，告訴人為左方車，未讓被告右方車先行，何得謂車禍之發生與
    告訴人無涉？告訴人車禍受傷情形，固有卷附診斷書可按，惟告訴人尚能正常行
    走，其足趾屈曲功能雖有障礙，然尚未達一肢毀敗情形，與刑法規定重傷害條件
    不符。被告於車禍發生後即向警方報案，並接受偵查及審判，其縱對有無過失有
    所爭執，亦係其防禦權之行使，對於自首之事實無礙。檢察官執此上訴，核無理
    由，應該駁回。
四、告訴人所騎機車係車頭斜板被撞落，右側踏板有撞痕，而被告之小客車右前車頭
    撞凹、右前保險桿撞落、撞擊點係在被告小客車之右前車頭。足證告訴人所騎機
    車並非突然衝出。依車禍現場圖所示，被告駕車偏左行駛，其辯稱道路兩邊停滿
    車輛，其車距左側路緣尚有三、二公尺，豈能視為未靠右行駛云云。惟縱令道路
    兩邊有停車之事實，被告仍應靠右行駛，如靠右行駛，自能輕易發現左方告訴人
    來車，而避免車禍之發生，台北市車輛事故鑑定委員會鑑定認被告無違規情形，
    自無可採。綜上，被告之上訴，核無理由，亦應駁回。
五、據上論斷，應依刑事訴訟法第三百七十三條、第三百六十八條，判決如主文。
本案經檢察官彭坤業到庭執行職務。
中      華      民      國     九十     年      三      月     三十     日
                            臺灣高等法院交通法庭
                                審判長法  官  蔡  永  昌
                        法  官  徐  昌  錦
                                      法  官  陳  榮  和
右正本證明與原本無異。
不得上訴。
                                      書記官  劉  麗  芬
中      華      民      國     九十     年      四      月      二      日
附錄：本案論罪科刑法條全文
刑法第二百八十四條第一項前段
因過失傷害人者，處六月以下有期徒刑、拘役或五百元以下罰金。


司法院資訊處製作；財團法人民間司法改革基金會備份。
